# 多次交易实现合并的问题，陈版，求助

提问人：黑暗圣堂武士 DR 时间：2015-10-02 20:23:33
看了不少关于这个问题的·帖子，问题是： 1 、在多次交易实现合并时，由”可供出售金融资产“转为”控制、成本法“时，可供出售金融资产的公允价值变动和其他综合收益到底转不转。 2 、在多次交易实现合并时，由”长期股权投资，权益法“转为”控制、成本法“时，期间的其他综合收益和其他资本公积到底转不转出。 目前我看到的资料内容如下： a、东奥《轻一》： 同一控制权益法的其他综合收益暂不转，除净损益、其他综合收益、利润分配外的权益变动（其他资本公积）不转； 非同一控制权益法的其他综合收益不转，其他资本公积不转； 可供出售在购买日的公允和账面差额、累积其他综合收益因为已经在个别报表转入损益，所以合并报表不需处理。
b、本论坛的师兄 henry204618 整理的 《企业会计准则第 2 号——长期股权投资》（ 2014 年修订） 里面提及： 金融工具模式→成本法 非同一控制 个别报表 转换日结转计入当期损益 合并报表 转换日结转计入当期损益 权益法→成
本法 非同一控制 个别报表 转换日不结转，实际处置股权时结转 合并报表 与被投资方对该类其他综合收益
处理原则一致，于转换日进行处理。
所以说，我真的糊涂了
该贴已经同步到 黑暗圣堂武士DR的微博

回答人：chenyiwei
由权益法转为成本法时，根据《企业会计准则第 2 号——长期股权投资（ 2014 年修订）》第十四条第二款的规定，个别报表层面对权益法核算期间形成的其他综合收益和资本公积暂不结转，到后续处置股权时再做处理。除此之外，henry204618版主的其他意见是恰当的。